CS/SpellingDictionaryExample/Dictionaries/ISpell/es_ES/espanol.aff
    O R M I R	> -R, STEIS		# dormir > durmieron
    D U C I R	> -CIR, JISTEIS		# producir > produjisteis
    [^D] U C I R > -R, STEIS		# lucir > lucisteis
    ["UU] I R	> -R, STEIS		# huir > huisteis
    U L L I R	> -R, STEIS		# mullir > mullisteis
    U ñ I R	> -R, STEIS		# gruсir > gruсisteis
    E R G U I R	> -R, STEIS		# erguir > erguisteis
    E H U N D I R > -R, STEIS		# rehundir > rehundisteis

    A N D A R	> -AR, UVIERON		# andar > anduvieron
    [^A] N D A R> ON			# recomendar > recomendaron
    [^N] D A R	> ON			# recordar > recordaron
    [^D] A R	> ON			# amar > amaron
    A B E R	> -ABER, UPIERON	# saber > supieron
    [^FH] A C E R > -ER, IERON		# nacer > nacieron
    [FH] A C E R > -ACER, ICIERON	# hacer > hicieron
    A L E R	> -ER, IERON		# valer > valieron
    C A E R	> -ER, YERON		# caer > cayeron
    E [CD] E R	> -ER, IERON		# parecer > parecieron
    [EO] E R	> -ER, YERON		# leer > leyeron
    E N D E R	> -ER, IERON		# tender > tendieron
    E N E R	> -ENER, UVIERON	# tener > tuvieron
    E R [DNT] E R > -ER, IERON		# perder > perdieron
    E R E R	> -ERER, ISIERON	# querer > quisieron
    O [CLV] E R	> -ER, IERON		# conocer > conocieron
    O D E R	> -ODER, UDIERON	# poder > pudieron
    O L V E R	> -ER, IERON		# volver > volvieron
    O N E R	> -ONER, USIERON	# poner > puso
    O R [CD] E R > -ER, IERON		# torcer > torcieron
    R A E R	> -ER, JERON		# traer > trajeron
    A L I R	> -R, ERON		# salir > salieron
    E B I R	> -EBIR, IBIERON	# concebir > concibieron
    E C I R	> -ECIR, IJERON		# decir > dijeron
    E D I R	> -EDIR, IDIERON	# pedir > pidieron
    E G I R	> -EGIR, IGIERON	# elegir > eligieron
    E M I R	> -EMIR, IMIERON	# gemir > gimieron
    E í R	> -EíR, IERON		# reír > rieron
    E ñ I R	> -EñIR, IñERON	# ceñir > ciñeron
    E G U I R	> -EGUIR, IGUIERON	# seguir > siguieron
    E N C H I R	> -ENCHIR, INCHIERON	# henchir > hinchieron
    E N D I R	> -ENDIR, INDIERON	# rendir > rindieron
    E N I R	> -ENIR, INIERON	# venir > vinieron
    E N T I R	> -ENTIR, INTIERON	# sentir > sintieron
    E R I R	> -ERIR, IRIERON	# herir > hirieron
    E R N I R	> -R, ERON		# discernir > discernieron
    E R T I R	> -ERTIR, IRTIERON	# invertir > invirtieron
    E R V I R	> -ERVIR, IRVIERON	# servir > sirvieron
    E S T I R	> -ESTIR, ISTIERON	# vestir > vistieron
    E U N I R	> -R, ERON		# reunir > reunieron
    E T I R	> -ETIR, ITIERON	# derretir > derritieron
    I R I R	> -R, ERON		# adquirir > adquirieron
    O H I B I R > -R, ERON		# prohibir > prohibieron
    O í R	> -íR, YERON		# oír > oyeron
    O R I R	> -ORIR, URIERON	# morir > murieron
    O R M I R	> -ORMIR, URMIERON	# dormir > durmieron
    D U C I R	> -CIR, JERON		# producir > produjeron
    [^D] U C I R > -R, ERON		# lucir > lucieron
    [^G] U I R	> -IR, YERON		# huir > huyeron
    G \"U I R	> -\"UIR, UYERON	# arg"uir > arguyeron
    U L L I R	> -IR, ERON		# mullir > mulleron
    U ñ I R	> -IR, ERON		# gruсir > gruсeron
    E R G U I R	> -ERGUIR, IERON	# erguir > irguieron
    E H U N D I R > -R, ERON		# rehundir > rehundieron

# FUTURO

    A R		> é			# amar > amaré
    A B E R	> -ER, Ré		# saber > sabré
    [^FH] A C E R > é			# nacer > naceré
    [FH] A C E R > -CER, Ré		# hacer > haré
    A L E R	> -ER, DRé		# valer > valdré
    [AEO] E R	> é			# leer > leeré
    E [CD] E R	> é			# parecer > parecieron
    E N D E R	> é			# tender > tendieron
    [EO] N E R	> -ER, DRé		# tener > tendré
    E R [DNT] E R > é			# perder > perdieron
    E R E R	> -ER, Ré		# querer > querré
    O [CLV] E R	> é			# conocer > conocieron
    O D E R	> -ER, Ré		# poder > podré
    O L V E R	> é			# volver > volvieron
    O R [CD] E R > é			# torcer > torcieron
    A L I R	> -IR, DRé		# salir > saldré
    E [BDGMRTñ] I R > é		# concebir > concebiré
    E C I R	> -ECIR, IRé		# decir > diré
    [EO] í R	> -íR, IRé		# reír > reiré
    E N C H I R	> é			# henchir > henchiré
    E N D I R	> é			# rendir > rendiré
    E N I R	> -IR, DRé		# venir > vendré
    E [NS] T I R > é			# sentir > sentiré
    E R [NTV] I R > é			# servir > serviré
    E U N I R	> é			# reunir > reuniré
    [IO] R I R	> é			# adquirir > adquiriré
    O R M I R	> é			# dormir > dormiré
    U C I R	> é			# producir > produciré
    ["UU] I R	> é			# huir > huiré
    U L L I R	>  é			# mullir > mulliré
    U ñ I R	>  é			# gruсir > gruсirй
    E H U N D I R > é			# rehundir > rehundiré

    A R		> áS			# amar > amarás
    A B E R	> -ER, RáS		# saber > sabrás
    [^FH] A C E R > áS			# nacer > nacieron
    [FH] A C E R > -CER, RáS		# hacer > harás
    A L E R	> -ER, DRáS		# valer > valdrás
    [AEO] E R	> áS			# leer > leerás
    E [CD] E R	> áS			# parecer > parecieron
    E N D E R	> áS			# tender > tendieron
    [EO] N E R	> -ER, DRáS		# tener > tendrás
    E R [DNT] E R > áS			# perder > perdieron
    E R E R	> -ER, RáS		# querer > querrás
    O [CLV] E R	> áS			# conocer > conocieron
    O D E R	> -ER, RáS		# poder > podrás
    O L V E R	> áS			# volver > volvieron
    O R [CD] E R > áS			# torcer > torcieron
    A L I R	> -IR, DRáS		# salir > saldrás
    E [BDGMRTñ] I R > áS		# concebir > concebirá
    E C I R	> -ECIR, IRáS		# decir > dirás
    [EO] í R	> -íR, IRáS		# reír > reirás
    E N C H I R	> áS			# henchir > henchirás
    E N D I R	> áS			# rendir > rendirás
    E N I R	> -IR, DRáS		# venir > vendrás
    E [NS] T I R > áS			# sentir > sentirás
    E R [NTV] I R > áS			# servir > servirás
    E U N I R	> áS			# reunir > reunirás
    [IO] R I R	> áS			# adquirir > adquirirás
    O R M I R	> áS			# dormir > dormirás
    U C I R	> áS			# producir > producirás
    ["UU] I R	> áS			# huir > huirás
    U L L I R	>  áS			# mullir > mullirás
    U ñ I R	>  áS			# gruсir > gruсirбs
    E H U N D I R > áS			# rehundir > rehundirás

    A R		> á			# amar > amará
    A B E R	> -ER, Rá		# saber > sabrá
    [^FH] A C E R > á			# nacer > nacieron
    [FH] A C E R > -CER, Rá		# hacer > hará
    A L E R	> -ER, DRá		# valer > valdrá
    [AEO] E R	> á			# leer > leerá
    E [CD] E R	> á			# parecer > parecieron
    E N D E R	> á			# tender > tenderá
    [EO] N E R	> -ER, DRá		# tener > tendrá
    E R [DNT] E R > á			# perder > perdieron
    E R E R	> -ER, Rá		# querer > querrá
    O [CLV] E R	> á			# conocer > conocieron
    O D E R	> -ER, Rá		# poder > podrá
    O L V E R	> á			# volver > volvieron
    O R [CD] E R > á			# torcer > torcieron
    A L I R	> -IR, DRá		# salir > saldrá
    E [BDGMRTñ] I R > á		# concebir > concebirá
    E C I R	> -ECIR, IRá		# decir > dirá
    [EO] í R	> -íR, IRá		# reír > reirá
    E N C H I R	> á			# henchir > henchirá
    E N D I R	> á			# rendir > rendirá
    E N I R	> -IR, DRá		# venir > vendrá
    E [NS] T I R > á			# sentir > sentirá
    E R [NTV] I R > á			# servir > servirá
    E U N I R	> á			# reunir > reunirá
    [IO] R I R	> á			# adquirir > adquirirá
    O R M I R	> á			# dormir > dormirá
    U C I R	> á			# producir > producirá
    ["UU] I R	> á			# huir > huirá
    U L L I R	>  á			# mullir > mullirá
    U ñ I R	>  á			# gruсir > gruсirб
    E H U N D I R > á			# rehundir > rehundirá

    A R   	> EMOS			# amar > amaremos
    A B E R	> -ER, REMOS		# saber > sabremos
    [^FH] A C E R > EMOS		# nacer > naceremos
    [FH] A C E R > -CER, REMOS		# hacer > haremos
    A L E R	> -ER, DREMOS		# valer > valdremos
    E [CD] E R	> EMOS			# parecer > pareceremos
    [AEO] E R	> EMOS			# leer > leeremos
    E N D E R	> EMOS			# tender > tenderemos
    [EO] N E R	> -ER, DREMOS		# tener > tendremos
    E R [DNT] E R > EMOS		# perder > perderemos
    E R E R	> -ER, REMOS		# querer > querremos
    O [CLV] E R	> EMOS			# conocer > conoceremos
    O D E R	> -ER, REMOS		# poder > podremos
    O L V E R	> EMOS			# volver > volveremos
    O R [CD] E R > EMOS			# morder > morderemos
    A L I R	> -IR, DREMOS		# salir > saldremos
    E [BDGMRTñ] I R > EMOS		# concebir > concebiremos
    E C I R	> -ECIR, IREMOS		# decir > diremos
    [EO] í R	> -íR, IREMOS		# reír > reiremos
    E N C H I R	> EMOS			# henchir > henchiremos
    E N D I R	> EMOS			# rendir > rendiremos
    E N I R	> -IR, DREMOS		# venir > vendremos
    E [NS] T I R > EMOS			# vestir > vestiremos
    E R [NTV] I R > EMOS		# servir > serviremos
    E U N I R	> EMOS			# reunir > reuniremos
    [IO] R I R	> EMOS			# adquirir > adquiriremos
    O R M I R	> EMOS			# dormir > dormiremos
    U C I R	> EMOS			# producir > produciremos
    ["UU] I R	> EMOS			# huir > huiremos
    U L L I R	> EMOS			# mullir > mulliremos
    U ñ I R	> EMOS			# gruсir > gruсiremos
    E H U N D I R > EMOS		# rehundir > rehundiremos

    A R	 	> éIS			# amar > amais
    A B E R	> -ER, RéIS		# saber > sabréis
    [^FH] A C E R > éIS		# nacer > naceréis
    [FH] A C E R > -CER, RéIS		# hacer > haréis
    A L E R	> -ER,DRéIS		# valer > valdréis
    [AEO] E R	> éIS			# leer > leeréis
    E [CD] E R	> éIS			# parecer > parecieron
    E N D E R	> éIS			# tender > tendieron
    [EO] N E R	> -ER, DRéIS		# tener > tendréis
    E R [DNT] E R > éIS		# cerner > cernieron
    E R E R	> -ER, RéIS		# querer > querremos
    O [CLV] E R	> éIS			# mover > movieron
    O D E R	> -ER, RéIS		# poder > podréis
    O L V E R	> éIS			# volver > volveréis
    O R [CD] E R > éIS			# morder > morderéis
    A L I R	> -IR, DRéIS		# salir > saldréis
    E [BDGMRTñ] I R > éIS		# concebir > concebiréis
    E C I R	> -ECIR, IRéIS		# decir > diréis
    [EO] í R	> -íR, IRéIS		# reír > reiréis
    E N C H I R	> éIS			# henchir > henchiréis
    E N D I R	> éIS			# rendir > rendiréis
    E N I R	> -IR, DRéIS		# venir > vendréis
    E [NS] T I R > éIS			# sentir > sentiréis
    E R [NTV] I R > éIS		# servir > serviréis
    E U N I R	> éIS			# reunir > reuniréis
    [IO] R I R	> éIS			# adquirir > adquiriréis
    O R M I R	> éIS			# dormir > dormiréis
    U C I R	> éIS			# producir > produciréis
    ["UU] I R	> éIS			# huir > huiréis
    U L L I R	> éIS			# mullir > mulliréis
    U ñ I R	> éIS			# gruсir > gruсirйis
    E H U N D I R > éIS		# rehundir > rehundiréis

    A R		> áN			# amar > amarán
    A B E R	> -ER, RáN		# saber > sabrán
    [^FH] A C E R > áN			# nacer > nacieron
    [FH] A C E R > -CER, RáN		# hacer > harán
    A L E R	> -ER, DRáN		# valer > valdrán
    [AEO] E R	> áN			# leer > leerán
    E [CD] E R	> áN			# parecer > parecieron
    E N D E R	> áN			# tender > tendieron
    [EO] N E R	> -ER, DRáN		# tener > tendrán
    E R [DNT] E R > áN			# verter > vertieron
    E R E R	> -ER, RáN		# querer > querrán
    O [CLV] E R	> áN			# conocer > conocieron
    O D E R	> -ER, RáN		# poder > podrán
    O L V E R	> áN			# volver > volvieron
    O R [CD] E R > áN			# torcer > torcieron
    A L I R	> -IR, DRáN		# salir > saldrán
    E [BDGMRTñ] I R > áN		# concebir > concebirán
    E C I R	> -ECIR, IRáN		# decir > dirán
    [EO] í R	> -íR, IRáN		# reír > reirán
    E N C H I R	> áN			# henchir > henchirán
    E N D I R	> áN			# rendir > rendirán
    E N I R	> -IR, DRáN		# venir > vendrán
    E [NS] T I R > áN			# sentir > sentirán
    E R [NTV] I R > áN			# servir > servirán
    E U N I R	> áN			# reunir > reunirán
    [IO] R I R	> áN			# adquirir > adquirirán
    O R M I R	> áN			# dormir > dormirán
    U C I R	> áN			# producir > producirán
    ["UU] I R	> áN			# huir > huirán
    U L L I R	> áN			# mullir > mullirán
    U ñ I R	> áN			# gruсir > gruсirбn
    E H U N D I R > áN			# rehundir > rehundirán

# CONDICIONAL

    A R		> íA			# amar > amará
    A B E R	> -ER, RíA		# saber > sabría
    [^FH] A C E R > íA			# nacer > nacería
    [FH] A C E R > -CER, RíA		# hacer > haría
    A L E R   	> -ER, DRíA		# valer > valdría
    [AEO] E R	> íA			# leer > leería
    E [CD] E R	> íA			# parecer > pareceía
    E N D E R	> íA			# tender > tendería
    [EO] N E R	> -ER, DRíA		# tener > tendría
    E R [DNT] E R > íA			# cerner > cernería
    E R E R	> -ER, RíA		# querer > querría
    O [CLV] E R	> íA			# conocer > conocieron
    O D E R	> -ER, RíA		# poder > podría
    O L V E R	> íA			# volver > volvieron
